【裁判字號】    89,易,669
【裁判日期】    900705
【裁判案由】    竊盜
【裁判全文】
臺灣嘉義地方法院刑事判決                          八十九年度易字第六六九號
    公  訴  人  臺灣嘉義地方法院檢察署檢察官
    被      告  甲○○
                乙○○
右列被告因竊盜等案件，經檢察官提起公訴 (八十九年度偵字第三九五０、四一０七
號），及移送併案審理（台灣台北地方法院檢察署九十年度偵字第七二四九號）本院
判決如左：
    主  文
甲○○連續竊盜，處有期徒刑捌月；扣案之鑰匙壹把沒收。
乙○○連續意圖為自己不法之所有，而侵占遺失物，處罰金陸仟元，如易服勞役，以
參佰元折算壹日。
    事  實
一、甲○○意圖為自己不法之所有，並基於概括之犯意，先後於如附表一所示之犯罪
    時間，在如附表一所示之犯罪地點，以如附表一所示之犯罪方法，先後竊取如附
    表一所載被害人所（持）有如附表一所示之被竊物品。嗣分別於如附表一所示之
    查獲時間，經如附表一所示之查緝單位查獲，並扣得甲○○所有供犯罪所用之鑰
    匙一把。
二、乙○○意圖為自己不法之所有，並基於概括之犯意，先後於如附表二所示之犯罪
    時間，再如附表二所示之犯罪地點，以如附表二所示之犯罪方法，先後侵占如附
    表二所載被害人所遺失如附表二所示之物。嗣於如附表二所示之查獲時間，經如
    附表二所示之查緝單位查悉上情。
三、案經嘉義縣警察局民雄分局報請臺灣嘉義地方法院檢察署檢察官偵查起訴。
    理  由
一、訊據被告甲○○對於右揭犯罪事實坦承不諱，核與被害人己○○、庚○○於警訊
    時之指陳情節及證人高文華、張保申及陳建志於警訊時之陳證情節相符，並有贓
    物認領保管單、車輛拖救服務簽認單、行車執照影本、車籍作業系統查詢認可資
    料、贓物領據等件在卷及鑰匙一把扣案足憑，被告甲○○竊盜犯行堪以認定。
二、另右揭犯罪第二項部分，迭據被告乙○○於警局初訊、檢察官偵查及本院調查時
    供認在卷，核與被害人丁○○、丙○○、柳建國於警訊時之指陳情節相符，並有
    被害報告單、贓物認領保管單等件附卷足按；雖被告乙○○於本院審理時翻異前
    詞，改稱係撿到的云云，然查，如附表二所示之被害物品，均屬有財產價值之物
    品，顯非被害人有意拋棄之物，被告乙○○對此當知之甚稔，其對被害人遺失之
    有財產價值之物品攜回，未依法提交權責機關處理，其有侵占之犯意甚明，足認
    其事後所辯，顯係謝責之詞，非可採信。本案事證已臻明確，被告乙○○侵占犯
    行，亦堪認定。
三、核被告乙○○所為，係犯刑法第三百三十七條之侵占遺失物罪；被告甲○○所為
    ，係犯刑法第三百二十條第一項竊盜既遂及同法條第三項、第一項竊盜未遂之罪
    嫌。被告乙○○先後多次侵占遺失物犯行，時間緊接，所犯罪名相同，顯係基於
    概括犯意反覆為之，應依連續犯之規定論以一罪，並加重其刑；被告甲○○先後
    多次竊盜犯行，時間緊接，所犯構成要件相同，顯亦係基於概括犯意反覆為之，
    應依連續犯規定論以較重之刑法第三百二十條第一項竊盜既遂罪一罪，並加重其
    刑。另被告甲○○所為如附表一編號六之犯行部分，雖未據檢察官起訴，然因次
    此部分犯行，與前開本院論罪科刑部分屬連續犯之裁判上一罪關係，自為起訴效
    力之所及，本院依法自得加以審判。爰分別審酌被告二人之品行、智識程度、其
    犯罪之動機、手段、犯罪所生之危害及犯罪後之態度等諸般情狀，分別量處如主
    文所示之刑，就被告乙○○所處罰金刑部分，並諭知易服勞役之折算標準。末查
    ，扣案之鑰匙一把，係被告甲○○所有供犯罪所用之物之事實，業據被告供認在
    卷，應依刑法第三十八條第一項第二款之規定沒收之。
四、公訴意旨另以被告甲○○意圖為自己不法之所有，於民國八十八年十二月二十三
    日某時許，在嘉義市○○路「小林眼鏡公司」前騎樓，竊取戊○○所有登記於三
    方電機有限公司名義下之車號ＭＣＤ─六○八號重機車乙輛（下稱系爭機車），
    得手後供己騎用，因認被告甲○○此部分行為亦涉犯刑法第三百二十條第一項之
    竊盜罪嫌而與本院前開論罪科刑部分有連續犯之裁判上一罪關係。然查，被告甲
    ○○前因竊盜事件，經少年法院裁定感化教育，於八十七年八月二十七日入台灣
    彰化少年輔育院，迄於八十九年二月三日免除執行出院之事實，有該院學生出院
    證明書一紙在卷足憑，公訴意旨所指之犯罪時間，被告甲○○仍在輔育院內，顯
    無實施竊盜犯行之可能，不能證明被告甲○○有公訴意旨所指此部分犯行，原應
    為無罪之諭知，然因公訴意旨係以此部分犯行與前開本院論罪科刑部分有連續犯
    之裁判上一罪關係，爰不另為無罪之諭知，附此敘明。
據上論斷，應依刑事訴訟法第二百九十九條第一項前段，刑法第五十六條、第三百二
十條第一項、第三百三十七條、第四十二條第二項、第三十八條第一項第二款，罰金
罰鍰提高標準條例第一條前段、第二條，判決如主文。
本案經檢察官陳連發到庭執行職務
中      華      民      國    九十      年      七      月      五      日
                                      臺灣嘉義地方法院刑事第三庭
                                          法  官  許  兆  慶
右正本證明與原本無異。
如不服本判決，應於判決送達後十日內，向本院提出上訴狀。
中      華      民      國    九十      年      七      月      五      日
                                          書記官  洪  麗  惠
附錄法條：
刑法第三百三十七條
意圖為自己或第三人不法之所有，而侵占遺失物、漂流物或其他離本人所持有之物者
，處五百元以下罰金。
刑法第三百二十條第一項、第三項
意圖為自己或第三人不法之所有，而竊取他人之動產者，為竊盜罪，處五年以下有期
徒刑、拘役或五百元以下罰金。
意圖為自己或第三人不法之利益，而竊佔他人之不動產者，依前項之規定處斷。
前二項之未遂犯罰之。


司法院資訊處製作；財團法人民間司法改革基金會備份。
